【裁判字號】    98,易,810
【裁判日期】    990312
【裁判案由】    竊盜
【裁判全文】
臺灣桃園地方法院刑事判決               98年度易字第810號
公  訴  人  臺灣桃園地方法院檢察署檢察官
被      告  戊○○
            丁○○
上列被告因竊盜案件，經檢察官提起公訴（98年度偵字第2660、
4410號），本院判決如下：
    主  文
戊○○犯共同竊盜罪，累犯，共貳罪，各處有期徒刑肆月，如易
科罰金，均以新臺幣壹仟元折算壹日。應執行有期徒刑陸月，如
易科罰金，以新臺幣壹仟元折算壹日。
丁○○犯竊盜罪，累犯，處有期徒刑陸月，如易科罰金，以新臺
幣壹仟元折算壹日。又犯共同竊盜罪，累犯，共貳罪，各處有期
徒刑陸月，如易科罰金，均以新臺幣壹仟元折算壹日。應執行有
期徒刑壹年，如易科罰金，以新臺幣壹仟元折算壹日。
    事  實
一、丁○○前因竊盜案件，經臺灣桃園地方法院以民國95年度簡
    字第209號判處有期徒刑6月確定，後經減刑，於96年7月16
    日執行完畢；戊○○前因竊盜案件，經臺灣桃園地方法院以
    93年度易字第1111號判處有期徒刑10月確定，後經減刑，於
    96年7 月16日執行完畢。詎均不知悔改：
  (一)丁○○意圖為自己不法之所有，於97年11月15日晚上11時13
    分，騎乘戊○○之母所有車牌號碼SL7-071 號輕型機車（下
    稱「系爭機車」）前往桃園縣八德市○○路85號之萊爾富便
    利商店（下稱「萊爾富」），基於竊盜之犯意，趁店員未注
    意之際，徒手竊取擺設在該店內之美白肌淨乳液、叮嚀防蚊
    液各1 瓶及琉璃光唇印1 支，得手後放入包包裡，未經結帳
    即離開該便利商店。嗣因店員乙○○發現丁○○形跡可疑，
    於丁○○離去之際，抄下系爭機車之車牌號碼，並與店長丙○○一同調閱店內監視錄影器確認丁○○竊取店內物品後報
    警處理，始悉上情；
  (二)丁○○、戊○○復共同意圖為自己不法所有，基於竊盜之犯
    意聯絡，於97年11月20日上午11時50分許，共同騎乘系爭機
    車，行經桃園縣大溪鎮○○路111 號資生藥局前，見甲○○
    駕駛之車牌號碼2797-RX （起訴書誤繕為2787-RX 應予更正
    ）號自用小貨車停在該處且車門未上鎖，由戊○○趁機徒手
    竊取車內副駕駛座上之自動電鑽1 支及玻璃吸盤1 個，得手
    後隨即逃逸，經警調閱監視錄影畫面，始悉上情；
  (三)兩人復共同意圖為自己不法所有，基於竊盜之犯意聯絡，於
    同年11月22日晚上10時許，共同至己○○所經營桃園縣大溪
    鎮○○○路67號之水族店，藉詞買魚、粗鹽，趁己○○至對
    街換錢之際，徒手竊走己○○所有、放置在收銀臺桌面上之
    MOTORALLA 牌、型號ZAZRV3X 3G、序號000000000000000 、
    黑色行動電話（下稱系爭手機）1 支，得手後旋即逃逸，經
    己○○發覺報警處理，始悉上情。
二、案經桃園縣政府警察局八德分局報告暨甲○○、己○○訴由
    桃園縣政府警察局大溪分局報告臺灣桃園地方法院檢察署檢
    察官偵查起訴。
    理  由
一、本案認定犯罪事實所引用之下列供述及非供述證據，均經本
    院依法踐行調查證據程序，檢察官及被告於言詞辯論終結前
    均不爭執各該證據之證據能力，且亦查無依法應排除其證據
    能力之情形，是該等證據之證據能力均無疑義，合先敘明。
二、訊之被告戊○○對於犯罪事實(二)、(三)坦承不諱，核與證人甲○○、己○○於本院審理中之結證；證人即被告戊○○之母
    蕭李美月於警詢、檢察事務官詢問中之證述相符，復有現場
    照片、監視器翻拍照片、行動電話雙向通聯記錄、中華電信
    、遠傳電信、和信電訊查詢回函、系爭機車車籍查詢基本資
    料詳細畫面、本院勘驗監視器擷取照片（本院卷第54至59頁
    背面）等在卷可稽，足認被告戊○○任意性之自白與事實相
    符，犯行明確，應依法論科。
三、訊據被告丁○○對犯罪事實(一)固不否認有於上開時、地入內
    購物，然矢口否認有何竊盜行為，辯稱：伊當日為了幫戊○○辦理交保，身上有錢，僅買了一罐飲料云云；對犯罪事實
    (二)、(三)亦矢口否認有何竊盜行為。經查：
  (一)犯罪事實(一)業據證人即萊爾富店員丙○○、乙○○迭於警詢
    、偵查、本院審理中指證歷歷，證人乙○○於審理中結證略
    以：伊原在後場補貨，後來發覺被告丁○○在美妝區舉止怪
    異，遂刻意經過被告丁○○身邊，就近觀察其面容特徵，後
    來被告丁○○僅拿一罐奶茶結帳，伊便追到門口抄下被告丁○○騎乘之機車車號，被告丁○○一離去，伊便與店長丙○○調出錄影帶，發現被告丁○○確實偷取美白肌淨乳液、叮
    嚀防蚊液各1 瓶及琉璃光唇印1 支等物品；證人丙○○於審
    理中結證略以：當天伊為被告丁○○結帳的部分確實僅一罐
    奶茶，伊經店員乙○○告知被告丁○○偷竊之事，調出錄影
    帶，發現被告丁○○確實將前揭物品塞入隨身的黑色夾鏈大
    包包內，且就在攝影機鏡頭的正下方等語明確。此外復有監
    視器翻拍畫面、證人指認被告丁○○口卡照片等在卷可稽，
    參以證人乙○○抄下之機車車號、特徵均與系爭機車符合，
    證人乙○○、丙○○亦因被告丁○○當日頭戴黃色工地安全
    帽而印象深刻，分別於警詢、本院審理中均能明確辨識在庭
    之被告丁○○即為錄影畫面中偷竊之人，是此部分事證明確
    ，被告犯行洵堪認定。至於被告辯稱伊因瓦斯氣爆火災，容
    貌已有改變，質疑證人如何能辨識伊就是偷竊之人云云，惟
    查證人乙○○係案發後數日內指認被告丁○○之口卡，則被
    告丁○○縱嗣後容貌因故改變，對於指認之結果不生影響。
    又證人丙○○於審理中明確指認在庭之被告丁○○為竊盜之
    人，差別僅是犯案當日為素顏未化妝，以證人丙○○為被告
    丁○○結帳，2 人係面對面近距離正面接觸，證人丙○○應
    無誤認之虞，何況證人己○○亦能於被告丁○○容貌改變後
    ，明確辨識出被告丁○○（詳後述），顯見被告丁○○即使
    容貌曾經改變，其面部重要特徵仍足資辨識其人，是被告所
    辯並非可採。
  (二)犯罪事實(二)業據證人甲○○迭於警詢、偵訊、本院審理中指
    訴明確，其於審理中結證略以：伊發現自動電鑽及玻璃吸盤
    失竊後，旋向資生堂藥局調錄影帶，發現有一男一女騎乘機
    車，查看伊自用小貨車發現車門沒鎖，該男子就下車開門，
    從車上把工具竊走，其所騎乘機車車號即為系爭機車等語，
    此外復有系爭機車車籍查詢基本資料詳細畫面、前述之本院
    勘驗監視器擷取照片等在卷可稽，參諸證人即被告戊○○之
    母蕭李美月於檢察事務官詢問中證述，系爭機車平時均由被
    告戊○○使用，直到97年12月間被告戊○○才告訴伊系爭機
    車當月份在省立桃園醫院附近遺失等語，佐以共同被告戊○○就此部分犯罪事實業已認罪，是此部分事證明確，被告丁○○犯行洵堪認定。被告丁○○雖辯稱監視畫面模糊，證人
    甲○○無法確認畫面中行竊之女子就是伊，且伊雖於警詢時
    供承不諱，然伊當時精神狀態不佳，因認警員詢問之方式有
    欠妥當云云。惟查本案警詢光碟分別經檢察事務官及本院勘
    驗，發現警員確實有告知夜間得拒絕詢問之權利，被告丁○○回答：「願意，我願意」；警員提示監視錄影畫面予被告
    丁○○，問其系爭機車後座之人為何人，被告丁○○答：「
    我是坐後面啊」；核與證人即筆錄詢問警員李建榮於審理中
    結證略以：被告丁○○到派出所時精神狀況還好，筆錄內容
    均為一問一答之方式製作，被告丁○○對於此部分犯行起先
    不承認，經播放錄影畫面後，才承認畫面中之人就是其和戊○○，伊問其是不是戊○○下車竊取東西，其回答說是，由
    其負責騎車載戊○○，全程是看著光碟片講的等語均相符一
    致；本院復查無有何不正詢問之情事，足認被告丁○○於警
    詢中所為之自白，確係出於任意性且與事實相符，至於其前
    揭所辯情詞，無非臨訟卸責，並不可採。
  (三)犯罪事實(三)業據證人己○○迭於警詢、偵訊、本院審理中指
    訴歷歷，其於審理中結證略以：被告戊○○騎乘系爭機車載
    被告丁○○到伊店裡買東西，當時店裡並無其他人，被告丁○○拿1 張500 元鈔票給伊，伊要去對面的小吃攤換零錢，
    當時伊將系爭手機放在收銀臺桌面上，被告戊○○在店內逛
    ，當伊回來把零錢給其等，要把找剩下的錢放到收銀機內時
    才發現手機不見，追出去其等已經騎乘機車離開等語，此外
    復有行動電話雙向通聯記錄、中華電信、遠傳電信、和信電
    訊查詢回函等在卷可稽，佐以共同被告戊○○就此部分犯罪
    事實業已認罪，是此部分事證明確，被告丁○○犯行洵堪認
    定。。共同被告戊○○雖稱當日與伊前往證人己○○店內之
    女子並非被告丁○○云云，然被告丁○○既已最初於警詢中
    供承此部分犯行不諱，且證人己○○亦證稱「（問：丁○○
    現在的長相跟之前有變嗎？）有變，差很多，但是我認得出
    來」、「（問：為何還是認得出來？）因為他的眼睛及眉毛
    還有他臉上的特徵」、「（問：每次都有看到戊○○載人？
    ）有看到他都有載丁○○」等語，足認證人己○○之指訴正
    確，當日共同被告戊○○確實與被告丁○○在上開時、地竊
    取系爭手機，被告丁○○嗣後否認犯行，及共同被告戊○○
    為其迴護之詞，均屬不可採信。
  (四)綜上所述，被告丁○○3 次竊盜、共同竊盜犯行均事證明確
    ，應依法論科。
四、核被告戊○○犯罪事實(二)、(三)所為，均係犯刑法第320 條第
    1 項普通竊盜罪。核被告丁○○犯罪事實(一)、(二)、(三)所為，
    均係犯刑法第320 條第1 項普通竊盜罪。被告2 人就上開犯
    罪事實(二)、(三)，具有犯意聯絡與行為分擔，為共同正犯。又
    被告2 人有如事實欄所載之前科紀錄，有臺灣高等法院被告
    全國前案紀錄表各1 份在卷可稽，其等於有期徒刑執行完畢
    5 年以內，故意再犯本案有期徒刑以上之罪，為累犯，均應
    依刑法第47條第1 項加重其刑。爰審酌被告2 人正值壯年，
    竟不思以正常管道賺取財物，而以此竊盜行徑為之，且均素
    行不端，有多次竊盜犯行，品行欠佳，未能向善，而被告丁○○犯後猶飾詞否認犯行，未見悔意，及被告戊○○於最後
    一次審理期日終能坦承犯行，顯見有幡然悔悟之心等一切情
    狀，爰分別量處如主文所示之刑，並依刑法第51條第5 款規
    定定其應執行刑，及諭知易科罰金之折算標準，以資懲儆。
    公訴人請求就被告戊○○、丁○○各量處應執行有期徒刑1
    年、2 年，稍屬過重，附為敘明。
據上論斷，應依刑事訴訟法第299 條第1 項前段，刑法第28條、
320 條第1 項、第47條第1 項、第51條第5 款、第41條第1 項前
段，刑法施行法第1 條之1 第1 項、第2 項前段，判決如主文。
本案經檢察官楊凱真到庭執行職務。
中    華    民    國    99    年    3     月    12    日
                  刑事第七庭審判長法  官  蕭世昌
                                  法  官  宣玉華
                                  法  官  毛松廷
以上正本證明與原本無異。
如不服本判決應於收受判決後10日內向本院提出上訴書狀，並應
敘述具體理由。其未敘述上訴理由者，應於上訴期間屆滿後20日
內向本院補提理由書( 均須按他造當事人之人數附繕本) 「切勿
逕送上級法院」。
                                  書記官  陳恩如
中    華    民    國    99    年    3     月    12    日
附錄本判決論罪科刑之法條：
中華民國刑法第320條
（普通竊盜罪、竊佔罪）
意圖為自己或第三人不法之所有，而竊取他人之動產者，為竊盜
罪，處5  年以下有期徒刑、拘役或 5 百元以下罰金。
意圖為自己或第三人不法之利益，而竊佔他人之不動產者，依前
項之規定處斷。
前二項之未遂犯罰之。

司法院資訊處製作；財團法人民間司法改革基金會備份。
